最高法院刑事判決　　　　　　　　　　　　　　　九十一年度台上字第三七五三號
　　上　訴　人　甲○○
右上訴人因違反毒品危害防制條例案件，不服台灣高等法院台南分院中華民國九十一
年四月十六日第二審判決（九十一年度上訴字第六號，起訴案號：台灣台南地方法院
檢察署八十九年度偵字第一三七四一號），提起上訴，本院判決如左：
    主  文
原判決撤銷，發回台灣高等法院台南分院。
    理  由
本件原判決撤銷第一審之科刑判決，改判論上訴人甲○○以連續販賣第一級毒品，累
犯罪，處有期徒刑玖年。並宣告扣案之海洛因淨重伍點柒零公克沒收銷燬。第000
0000000、0000000000號行動電話機具貳支（含晶片貳片）沒收。
販賣毒品所得新台幣（下同）參仟貳佰元沒收，如全部或一部不能沒收時，以其財產
抵償之，固非無見。
惟查：(一)有罪判決書之事實一欄為適用法律之根據，應將法院職權上所認定之犯罪事
實詳為記載，始足為適用法律是否正當之準據。而犯毒品危害防制條例第四條第一項
之罪，供出毒品來源，因而破獲者，得為刑罰減輕之事由，自應於事實欄內明白記載
，方屬適法。若僅於理由內說明，而事實欄未詳載該項刑罰減輕之事實，則理由失其
依據，且與法定程序不合，其判決當然違法。原判決雖於理由內敘述「又其（上訴人
）於本件案發後主動向警方供出第一級毒品來源，並因而破獲張福樹販賣毒品罪，張
福樹並因之經原審（第一審）於民國九十年九月十九日，以九十年度訴字第六十八號
判決，對之判處連續販賣第一級毒品罪刑在案，既有該案判決正本一份，附於原審（
第一審）卷足憑，自應依毒品危害防制條例第十七條規定減輕其刑」（見原判決第五
頁第十三至十七行），但於事實欄內未詳載上開刑罰減輕之事實，揆之上開說明，自
屬於法有違。(二)科刑判決所認定之事實，與其所採用之證據，不相適合，即屬證據上
理由矛盾，其判決當然違背法令。原判決於事實欄內認定「甲○○……又於同（八十
九）年十二月六日上午八時許，經王麗雯、康文財分別以上開電話與其聯絡欲購買海
洛因後，其即於同日上午十時二十分許及三十五分許，在上址依序各以一千二百元、
一千元之價格，販賣海洛因０‧四公克、０‧六公克（均含袋重）予王麗雯、康文財
」（見原判決第二頁第五至八行），似認上訴人係以一千二百元及一千元之價格分別
販賣第一級毒品予王麗雯、康文財。但於判決理由內竟引用康文財、王麗雯分別於警
訊中所證「我（康文財）是於八十九年十二月六日十時三十分，在台南市○○路○段
九十六巷一００號的後門圍牆鐵窗，以二千元向綽號良仔（上訴人）所購買來吸食的
」「我（王麗雯）於八十九年十二月六日十時二十分，在台南市○○路○段九十六巷
一００號的後門圍牆鐵窗以一千元向綽號阿良（上訴人）購買海洛因一小包」（見原
判決第三頁第六至十一行），及該二證人於偵查中所證係以一千二百元（王麗雯）及
一千元（康文財）之價格向上訴人購買第一級毒品（見原判決第六頁第八至十行），
將二者相異且與所認定之事實不相符合之證詞，俱採為判決之基礎，即有證據上理由
矛盾之違法。王麗雯、康文財於八十九年十二月六日究竟各以如何之價格向上訴人購
買若干數量之第一級毒品，自應詳予究明。以上或為上訴意旨所指摘，或為本院得依
職權調查之事項，應認原判決有撤銷發回之原因。至原判決不另諭知無罪部分，基於
審判不可分原則，應併予發回，附此敘明。
據上論結，應依刑事訴訟法第三百九十七條、第四百零一條，判決如主文。
中      華      民      國    九十一    年      七      月      五      日
                              最高法院刑事第十庭
                                  審判長法官  林  增  福
                                        法官  邵  燕  玲
                                        法官  吳  昆  仁
                                        法官  陳  世  雄
                                        法官  蘇  振  堂
      右正本證明與原本無異
                                              書  記  官
中      華      民      國    九十一    年      七      月     十一     日
